【裁判字號】    91,訴,3532
【裁判日期】    920212
【裁判案由】    給付貨款
【裁判全文】
臺灣臺中地方法院民事判決  九十一年度訴字第三五三二號
    原      告  大穎企業股份有限公司
    法定代理人  甲○○
    訴訟代理人  丙○○
    被      告  元太營造有限公司
    法定代理人  乙○○
    訴訟代理人  丁○○
右當事人間請求給付貨款事件，本院判決如左：
    主    文
被告應給付原告新台幣貳佰貳拾萬壹仟壹佰肆拾伍元，及自民國九十一年八月三十
一日起至清償日止，按年息百分之五計算之利息。
訴訟費用由被告連帶負擔。
本判決第一項於原告以新台幣柒拾肆萬元為被告供擔保後，得假執行。
    事    實
甲、原告方面：
一、聲明：求為判決除假執行擔保金額外，如主文所示。
二、陳述略稱：被告自民國九十年七月十七日起至九十一年七月十七日止，向原告購
    買新穎球場材主劑、新穎球場材硬化劑、單液型接合劑、一般型新穎防水材硬化
    劑、球場材打粒子、新穎單液型打底材、ＰＵ聚胺脂防水材主劑、ＰＵ聚胺脂防
    水材硬化劑等，價金共新台幣（以下同）四百五十九萬三千六百四十五元，尚欠
    二百二十三萬一千一百四十五元貨款未付，爰本於買賣之法律關係，訴請被告給
    付。
三、證據：提出出庫單十四張、統一發票十四張為證。
乙、被告方面：
一、聲明：原告之訴駁回。
二、陳述略稱：對積欠上揭貨款之事實並無意見。
三、證據：提出統一發票及折讓單各三紙、匯款單一紙為證。
    理      由
一、按訴狀送達後，原告不得將原訴變更或追加他訴，但擴張或減縮應受判決事項之
    聲明者，不在此限，民事訴訟法第二百五十五條第一項第三款定有明文。經查：
    本件原告起訴時原請求被告給付價金四百五十九萬三千六百四十五元，於訴訟進
    行中，減縮聲明為請求給付二百二十三萬一千一百四十五元，依前揭法條所示，
    應予准許，合先敘明。
二、本件原告主張被告自九十年七月十七日起至九十一年七月十七日止，向原告購買
    新穎球場材主劑、新穎球場材硬化劑、單液型接合劑、一般型新穎防水材硬化劑
    、球場材打粒子、新穎單液型打底材、ＰＵ聚胺脂防水材主劑、ＰＵ聚胺脂防水
    材硬化劑等，價金共四百五十九萬三千六百四十五元，尚欠二百二十三萬一千一
    百四十五元貨款未付之事實，已據其提出出庫單十四張、統一發票十四張為證，
    被告對此亦不爭執，自堪信原告之主張為真正。
三、從而原告依買賣契約請求被告給付貨款貳佰貳拾萬壹仟壹佰肆拾伍元，並自支
    付命令狀繕本送達翌日即九十一年八月三十一日起至清償日止，按年息百分之五
    計算之利息，為有理由，應予准許。
四、原告陳明願供擔保，請求宣告假執行，核無不合，茲酌定相當之擔保金額，予以
    准許。
五、本件原告之訴為有理由，依民事訴訟法第七十八條、第三百九十條第二項，判決
    如主文。
中      華      民      國    九十二    年      二      月    十二    日
                                  臺灣臺中地方法院民事第四庭
~B法      官  王有民
右為正本係照原本作成
如對本判決上訴，須於判決送達後廿日內向本院提出上訴狀
中      華      民      國    九十二    年      二      月     十七     日
~B法院書記官


司法院資訊處製作；財團法人民間司法改革基金會備份。
